# 因预期生物性资产收获后经济价值低而主动销毁的损失，该怎么处理？

提问人：xyr1971 时间：2017-02-22 17:33:25
近期养殖企业因为禽流感等原因造成，禽类产品价格低迷，养殖企业为减少未来损失，采用销毁种苗以及种蛋办法，这样造成的损失，是作为营业外支出，还是作为管理费用支出，还是分摊到剩余的生物资产的价值？

回答人：chenyiwei
此类因自然灾害等特殊原因导致的销毁损失，如果金额也较大，则建议计入营业外支出。非自然灾害等不可抗力引起的销毁（如在市场行情不佳时企业自行决定销毁），则建议计入管理费用。

提问人：xyr1971 时间：2017-02-23 09:31:04
因行情不好销毁，有一点残值收入，作为营业外收入，还是冲减管理费用，还是做正常的收入

回答人：chenyiwei
残值收入可以冲减管理费用。这不是日常的销售交易，所以不确认收入。